臺灣臺北地方法院民事裁定　　　 98年度執消債更字第201號
聲　請　人
即債務人　　志強
代　理　人　吳鴻奎律師
相　對　人
即債權人　　花旗（台灣）商業銀行股份有限公司
法定代理人　管國霖
相　對　人
即債權人　　台新國際商業銀行股份有限公司
法定代理人　吳清文
相　對　人
即債權人　　永豐商業銀行股份有限公司
法定代理人　邱正雄
相　對　人
即債權人　　誠第一資產管理股份有限公司
法定代理人　王裕南
相　對　人
即債權人　　富全國際資產管理股份有限公司
法定代理人　陳文展
相　對　人
即債權人　　林郁修
上列當事人間聲請消費者債務清理事件，本院裁定如下：
    主  文
債權人會議可決如附件一所示之更生方案應予認可。
債務人在未依更生條件全部履行完畢前，應受如附件二所示之生
活程度限制。
    理  由
一、本件原債權人永豐信用卡股份有限公司，業由債權人永豐商
    業銀行股份有限公司合併，有行政院金融監督管理委員會函
    、合併案公告各在卷足憑，其聲明承受本件程序，核應准許
    ，合先敘明。
二、按更生方案經可決者，法院應為認可與否之裁定；法院為認
    可之裁定時，因更生方案履行之必要，對於債務人在未依更
    生條件全部履行完畢前之生活程度，得為相當之限制；又法
    院得將更生方案之內容及債務人財產及收入狀況報告書通知
    債權人，命債權人於法院所定期間內以書面確答是否同意該
    方案，逾期不為確答，視為同意；同意及視為同意更生方案
    之已申報無擔保及無優先權債權人過半數，且其所代表之債
    權額，逾已申報無擔保及無優先權總債權額之二分之一時，
    視為債權人會議可決更生方案，消費者債務清理條例第62條
    第1項、第2項及第60條第1項、第2項分別定有明文。次按更
    生方案認可裁定有二，即更生方案經債權人會議可決之認可
    裁定與不經債權人會議可決之逕行認可裁定，前者情形，法
    院原則上應予認可，並無裁量之餘地，惟為免更生方案對部
    分債權人不利致失平等或更生方案、更生程序有不合法情事
    ，同條例第63條第 1項乃明定法院例外不認可之事由；後者
    情形，係考量債務人如係有固定收入者，且其方案條件公允
    ，縱未經可決，於不具備同條例第64條第 2項所定不認可之
    事由，亦得不經債權人會議可決而逕行認可，有同條例第63
    條及第64條立法理由、張登科著消費者債務清理條例第 157
    頁至第 162頁足資參照，故於更生方案經債權人會議可決之
    情形，僅應審酌有無具備同條例第63條第 1項所定不認可之
    事由，而毋庸審酌同條例第64條第1、2項之情形，合先敘明
    。
三、查本件債務人聲請更生，前經本院 98年度消債更字第324號
    裁定開始更生程序在案，而其所提如附件所示之更生方案，
    條件為自認可裁定確定後之次月起，以每1個月為1期，共清
    償96期，合計8年，每期清償8,526元，並於每期當月10日依
    債權比例，按期分別給付予各債權人，總清償數額 818,496
    元，清償成數57.9%，經本院於民國100年 1月17日以北院木
    98執消債更焱字第201號函通知債權人於文到7日內以書面確
    答是否同意，除債權人永豐商業銀行股份有限公司、富全國
    際資產管理股份有限公司 2位債權人遵期以書面確答不同意
    外，台新國際商業銀行股份有限公司及花旗（台灣）商業銀
    行股份有限公司均以書面確答同意，而誠第一資產管理股
    份有限公司及林郁修均於100年1月20日收受上開通知，確答
    期限均於同年月31日屆滿，誠第一資產管理股份有限公司
    遲至同年2月8日始以書面確答不同意，林郁修迄未表示意見
    ，依上開規定，均視為同意。綜上，本件同意及視為同意之
    無擔保及無優先權債權人合計4人，已過債權人總數6人之半
    數，且其所代表之債權額合計新台幣(下同) 855,759元，亦
    逾已申報無擔保及無優先權總債權額 1,413,708元之二分之
    一，有債權表、送達證書及債權人陳報狀附卷可稽，依上開
    規定，應視為債權人會議可決更生方案，除有同條例第63條
    第1項所定不認可事由外，本院原則上應予認可。
四、次查債務人任職於歐艾斯設施管理服務公司，每月扣除勞健
    保費496元、福利金87元後之實領薪資為 17,792元，名下並
    無財產，有薪資單、稅務電子閘門財產所得調件明細表在卷
    足憑，其每月支出提列9,266元，已低於台北市100年度每人
    每月最低生活費14,794元，並無浪費情事，債務人以每月收
    入扣除支出之全部餘額 8,526元為清償，並提出法定最長清
    償期限 8年計96期，總清償數額818,496元，清償成數57.9%
    之更生方案，已盡最大清償誠意。至債權人不同意更生方案
    之理由略以：債務人於93、94年間曾投保康健人壽，有無隱
    匿保單解約現值不明、清償成數過低甚為不公云云，查債務
    人已無有效保單存在，有紐西蘭商康健人壽保險股份有限公
    司100年2月18日(100)康保字第026號函在卷可稽，自無消費
    者債務清理條例第63條第1項第9款所定隱匿財產之情形；又
    清償成數並非認可更生方案之唯一標準，倘債務人所列收入
    確實，支出又屬必要，並以收入扣除支出之餘額用供清償，
    即堪認適當，況本件更生方案係視為債權人會議可決之情形
    ，衡各債權人之受償率既均一致，即無同條例第63條第 1項
    第1款所定對不同意之債權人不公允之情事(按該條所謂公允
    係指平等原則而言，期免債權人會議採多數決致損及少數債
    權人之權利，張登科著消費者債務清理條例第152頁參照)，
    本件復查無第63條其他各款所定不認可之消極事由存在，爰
    依同條例第62條第 1項規定，以裁定認可該更生方案。另依
    同條例第62條第 2項規定，就債務人在未依更生條件全部履
    行完畢前之生活程度，予以相當之限制，爰裁定如主文。
五、如不服本裁定，應於裁定送達後10日內，以書狀向本院司法
    事務官提出異議。
中    華    民    國    100    年    2    月    25    日
              民事執行處 司法事務官  林夢雯
附件一：更生方案。
附件二：更生債務人之生活限制。